臺灣新北地方法院民事判決
110年度重訴字第608號
原      告  許博欽  
            許全成  

上  一  人
訴訟代理人  張麗敏  
共      同
訴訟代理人  蔡尚樺律師
複 代 理人  黃有咸律師
被      告  王國龍  

訴訟代理人  陳育祺律師
被      告  王國強  
            王薇瑄  
            王國勝  
            徐子涵  
            王美華  


上列當事人間請求遷讓房屋事件，經本院於民國111年10月4日言
詞辯論終結，判決如下：
    主  文
一、被告丁○○、乙○○、戊○○、丙○○、己○○、甲○○應將門牌號碼新
    北市○○區○○路000巷00弄0號4樓房屋騰空遷讓返還予原告。
二、被告丁○○、乙○○、戊○○、丙○○、己○○、甲○○應自民國111年6
    月3日起至騰空遷讓返還前項房屋之日止，各按月給付原告
    辛○○新臺幣1元、給付原告庚○○新臺幣8,142元；如任一人為
    給付，其他人於給付範圍內免給付義務。
三、訴訟費用由被告丁○○、乙○○、戊○○、丙○○、己○○、甲○○連帶
    負擔。
四、本判決第一項於原告以新臺幣36萬元供擔保後，得假執行。
    但被告丁○○、乙○○、戊○○、丙○○、己○○、甲○○如以新臺幣10
    8萬元為原告預供擔保後，得免為假執行。
五、本判決第二項於原告以新臺幣1萬1,000元供擔保後，得就已
    到期部分為假執行。但被告丁○○、乙○○、戊○○、丙○○、己○○
    、甲○○如以新臺幣3萬2,572元為原告預供擔保後，得就已到
    期部分免為假執行。
六、原告其餘假執行之聲請駁回。　　　　
    事實及理由
一、程序方面：按訴狀送達後，原告不得將原訴變更或追加他訴
    。但請求之基礎事實同一者，不在此限。民事訴訟法第255
    條第1項但書第2款定有明文。本件原告辛○○起訴時主張被告
    丁○○、乙○○、戊○○3人無權占有門牌號碼新北市○○區○○路000
    巷00弄0號4樓房屋（下稱系爭房屋），嗣系爭房屋另名共有
    人庚○○具狀追加為原告，暨原告2人主張尚有丙○○、己○○、
    甲○○3人亦無權占有使用系爭房屋而追加丙○○、己○○、甲○○3
    人為被告，核均本於同一之基礎事實所為，合於上開規定相
    符，應予准許。
二、原告主張：
  ㈠先位之訴： 
　　原告於110年9月14日向鈞院民事執行處拍賣標得買受原為被
    告丁○○所有之系爭土地權利範圍7萬分之62，及其上系爭房
    屋（權利範圍全部，含共同使用部分393建號），於110年9
    月30日取得鈞院不動產權利移轉證書，其中原告辛○○所有之
    系爭土地權利範圍為7億分之62、原告庚○○所有之系爭土地
    權利範圍為7億分之619938，原告辛○○所有之系爭房屋權利
    範圍為1萬分之1、原告庚○○1萬分之9999，並已辦畢移轉登
    記，原告均為系爭房屋所有權人。惟系爭房屋遭被告丁○○、
    乙○○、戊○○、丙○○、己○○、甲○○（下合稱被告等人，如單指
    某一被告，則以姓名稱之)無權占有使用，原告曾數次至系
    爭房屋探訪並於門口留下聯繫方式，復於110年10月6日以存
    證信函通知被告等人，被告等人均置之不理。被告等人占有
    使用系爭房屋，獲有相當於租金之不當得利，致原告受有損
    害，依原告系爭房屋之應有部分比例、按系爭房屋鄰近建築
    物之租金行情為每月租金2萬8,000元計算，則被告等人應按
    月給付原告辛○○3元，原告庚○○2萬7,997元相當於租金之不
    當得利，而被告等人各對於系爭房屋之全部均占有使用，係
    本於各別之無權占有為債務發生原因，被告等人皆應各負全
    部之清償責任，為不真正連帶債務。為此，爰依民法第767
    條第1項前段規定，請求被告等人騰空遷讓返還系爭房屋予
    原告，並依第179條規定，請求被告等人給付原告如先位聲
    明第㈡項所示之不當得利金額。
二、備位之訴：
　　退步言之，縱鈞院認為被告等人就無權占有系爭房屋所獲之
    不當得利不成立不真正連帶債務，亦不影響被告等人均無權
    占有系爭房屋之情，被告等人仍應給付原告相當於租金之不
    當得利，原告依第767條第1項、民法第179條規定，請求被
    告等人騰空遷讓返還系爭房屋予原告，並應給付如備位聲明
    第㈡項所示之不當得利金額。
三、聲明：
  ㈠先位聲明：
　　⒈被告等人應將系爭房屋騰空返還予原告。
　　⒉被告等人應自原告民事追加被告暨追加聲明狀繕本送達之
      最後一位被告之翌日起至騰空遷讓返還系爭房屋之日止，
      各按月給付原告辛○○3元，上開請求如任一被告已為給付
      ，其他被告在該已給付之範圍內免為給付；被告等人應自
      民事追加被告暨追加聲明狀繕本送達最後一位被告之翌日
      起至遷讓上開房屋之日止，各按月給付原告庚○○2萬7,997
      元，上開請求如任一被告已為給付，其他被告在該已給付
      之範圍內免為給付。
　　⒊願供擔保請准宣告假執行。
  ㈡備位聲明：
　　⒈被告等人應將系爭房屋騰空返還予原告。
　　⒉被告等人應自民事追加被告暨追加聲明狀繕本送達最後一
      位被告之翌日起至騰空遷讓返還上開房屋之日止，各按月
      給付原告辛○○1元；被告等人應自民事追加被告暨追加聲
      明狀繕本送達最後一位被告之翌日起至騰空遷讓返還上開
      房屋之日止，各按月給付原告庚○○4,665元。
　　⒊願供擔保請准宣告假執行。
參、被告等人答辯聲明：原告之訴駁回；如受不利判決，願供擔
    保請准宣告免為假執行。陳述則以：
一、丁○○自100年起即未再居住於系爭房屋，而與配偶即戊○○居
    住於土城區；另己○○現就讀黎明技術學院，於新北市五股區
    校區附近租屋，是丁○○、戊○○、己○○均未占有使用系爭房屋
    ，僅戶籍尚未遷出，故原告對丁○○、戊○○、己○○之本件請求
    為無理由。
二、退步言之，倘鈞院認被告等人係無權占有系爭房屋，則：
　㈠原告主張相當於租金之不當得利金額實屬過高，且原告請求
    給付相當租金之不當得利金額，屬金錢之可分之債，原告主
    張被告等人間為不真正連帶債務關係，並無理由。
　㈡另原告亦無權占有系爭房屋所坐落基地即新北市○○區○○段000
    地號土地（下稱系爭土地）之權利範圍7萬分之372部分，受
    有相當於租金之不當得利，以公告地價年息10%計算，原告
    每月受有相當於租金之不當得利4萬4,180元，被告等人據此
    主張抵銷－
    系爭房屋坐落系爭土地所配屬之權利範圍本為1萬分之62，
    於88年間因丁○○有貸款需求，訴外人王李阿金(即丁○○、乙○○、丙○○、甲○○4人之母)於88年9月17日將其所有之系爭房屋
    ，以分割繼承登記為原因，移轉登記予丁○○，而系爭土地(
    當時權利範圍1萬分之62)仍為王李阿金所有，嗣王李阿金於
    101年1月7日死亡，其繼承人向鈞院訴請分割遺產事件，系
    爭土地當時權利範圍1萬分之62，法院判決按應繼承分比例
    ，分割為由全體繼承7人(即被告丁○○、乙○○、丙○○、甲○○4
    人與訴外人王美娟、訴外人王美莉、訴外人王美芳)分别共
    有，即上開每一繼承人取得系爭土地權利範圍各7萬分之62
    確定，此有鈞院104年度家訴字第90號民事判決可證。是以
    ，原告雖係合法拍定取得系爭房屋及系爭土地持分，然其所
    取得者僅有本屬丁○○所有之即系爭房屋權利範圍全部與系爭
    土地權利範圍7萬分之62，故原告雖取得系爭房屋所有權，
    然就系爭土地僅取得原來配屬權利範圍的7分之1，故無權占
    用原配屬權利範圍的7分之6系爭土地。系爭土地111年1月申
    報地價為每平方公尺2萬2,198.4元，系爭房屋交通尚稱便利
    、生活機能發達，被告等人主張以公告現值10%計算其年租
    金應為適當，則被告等人得向原告請求自原告取得系爭房屋
    所有權之日即110年9月30日起至系爭房屋滅失之日止，按月
    給付被告等人相當於租金之不當得利4萬4,180元，並以此金
    額主張抵銷原告請所求相當於租金之不當得利金額等語，資
    為抗辯。
肆、本院得心證之理由：
　　原告於110年9月14日於本院得標買受系爭房屋，並於110年9
    月30日取得本院不動產權利移轉證明書，其中原告辛○○所有
    之系爭土地權利範圍為7億分之62、原告庚○○所有之系爭土
    地權利範圍為7億分之619938，原告辛○○所有之系爭房屋權
    利範圍為1萬分之1、原告庚○○1萬分之9999，並辦畢移轉登
    記，均為系爭房屋連同所坐落系爭土地之所有權人等情，為
    兩造不爭執，有不動產權利移轉證書、原告土地及建物所有
    權狀等件影本可證、系爭土地建物查詢資料(附於本院限閱
    卷)足徵，此部分事實，自堪信為真正。至於原告請求被告
    等人騰空遷讓返還系爭房屋並給付相當於租金之不當得利，
    為被告等人否認，辯以上詞。分述如下：
一、原告得請求被告等人騰空遷讓返還系爭房屋：
　㈠按所有人對於無權占有或侵奪其所有物者，得請求返還之。
　　民法第767條第1項前段定有明文。本件原告為系爭房屋及系
    爭土地所有權人(權利範圍如上)，為被告等人不爭執，原告
    主張被告等人無權占有系爭房屋，其中乙○○、丙○○、甲○○不
    爭執渠等3人確有占有系爭房屋之情，並有本院108年度執字
    第141096號執行事件(下稱系爭執行事件)查封執行筆錄（見
    本院卷第187頁）、及渠等3人戶籍資料（見本院限閱卷）在
    卷可證，乙○○、丙○○、甲○○未舉證證明渠等3人有何占有使
    用系爭房屋之正當權源，則原告依民法第767條第1項前段規
    定，請求乙○○、丙○○、甲○○騰空遷讓返還系爭房屋予原告，
    洵為正當，應予准許。
　㈡另丁○○、戊○○、己○○雖否認占有系爭房屋，辯稱：渠等現在
    之住所已非系爭房屋等語。惟按依一定之事實，足認以久住
    之意思，住於一定之地域者，即為設定其住所於該地，為民
    法第20條所明定。至於居所者，乃無久住意思而一時寄寓之
    處所，與住所迥然有別。故住、居所設於何處，應以有無久
    住之意思而定。查：
　　⒈丁○○、戊○○雖提出信件影本各1件，主張其2人為夫妻，自1
      06年結婚後起即居住於土城區，未居住於系爭房屋云云，
      然丁○○戶籍地址自系爭房屋80年起造完成未久之81年1月8
      日起即設籍於系爭房屋地址迄今，長達30年；戊○○於106
      年5月間與丁○○結婚，於結婚後1年5個月之107年10月4日
      始將戶籍遷入系爭房屋，設籍迄今，已達4年餘，況丁○○
      、戊○○所生未成年子女1人亦於106年出生後同設籍於系爭
      房屋，此有丁○○、戊○○與所生未成年子女1人之戶籍資料
      可證(見本院限閱卷)，足見丁○○、戊○○主觀上係以系爭房
      屋為其等住所；且丁○○係系爭執行事件之執行債務人，系
      爭執行事件於「109年10月28日」查封執行時丁○○亦在系
      爭房屋內，並自屋內開門，此有系爭執行事件當日執行筆
      錄載明：「...債務人(即丁○○)開門，稱該屋現為兄、姊
      居住」等語已明（見本院卷第187頁），客觀上堪認丁○○
      、戊○○係以系爭房屋為住所。至於所提信件影本2件，因
      信件之送達地址可由丁○○、戊○○任意指定處所送達以方便
      收受，自不足憑此認定丁○○、戊○○以所提信件之土城區送
      達地址為久住意思之住所。丁○○、戊○○此部分抗辯，尚無
      可採。
　　⒉己○○雖提出新北市五股區之房屋租賃契約書影本為憑，辯
      稱：伊現就讀技術學院，於學校附近租屋居住，未居住系
      爭房屋云云。然己○○於所就讀大學附近租屋居住，亦僅係
      為上課就學之便而暫時居住於租屋處，自無長久居住於該
      租屋處之主觀意思，而己○○不爭執確實設立戶籍於系爭房
      屋(見本院限閱卷內戶籍資料)，足認顯係以系爭房屋為其
      住所，至於租屋處僅為其居所，是其上開所辯，亦無足取
      。
　　⒊是以，原告依民法第767條第1項前段規定，請求丁○○、戊○○、己○○亦應騰空遷讓返還系爭房屋予原告，亦有理由，
      應予准許。
三、原告請求被告等人給付相當於租金之不當得利，且被告等人
    間為不真正連帶債務關係，有無理由？
  ㈠按「無法律上之原因而受利益，致他人受損害者，應返還其
    利益。雖有法律上之原因，而其後已不存在者，亦同。」，
    民法第179條定有明文。本件被告等人占有使用系爭房屋對
    於系爭房屋之所有權人即原告而言乃屬無權占有，而被告等
    人使用系爭房屋所獲得利益，致使原告受有不能使用系爭房
    屋之損害，則原告主張被告等人占有使用系爭房屋並無正當
    法律權源，被告等人所獲得之使用系爭房屋之利益為不當得
    利等語，應屬可採。
　㈡按城市地方房屋之租金，以不超過土地及其建築物申報總價
    年息百分之十為限，土地法第97條第1項亦定有明文，此乃
    指租金之最高限額而言，尚須斟酌不動產之位置，工商繁榮
    程度、使用人利用該不動產之經濟價值、所受利益，彼等關
    係及社會感情等情事，以為決定。次按土地法施行法第25條
    規定，土地法第97條第1項所謂土地及建物之總價額，土地
    價額依法定地價，建築物價額依該管直轄市或縣市地政機關
    估定之價額。另依土地法第148條規定，土地所有權人依本
    法所申報之地價，為法定地價。是土地法第97條第1項所謂
    土地申報總價即指該土地之申報地價而言。職是，本件原告
    主張以系爭房屋附近之市場租金行情計算被告等人應按月給
    付原告相當於租金之不當得利乙節，與上開規定不符，難認
    有據。查，系爭房屋未經新北市地政機關估定其現值，是本
    院以原告拍定取得系爭房屋之價金即108萬元計算系爭房屋
    現值(見本院卷第41頁原告不動產權利移轉證明書影本)；又
    所坐落之基地即系爭土地111年1月當期申報地價為每平方公
    尺2萬2,198.4元，全筆土地面積7,190.37平方公尺（見本院
    卷第235頁土地登記第二類謄本影本)，系爭房屋為地上五層
    樓樓房之第四層，原告之系爭房屋所坐落基地配屬於系爭房
    屋之土地所有權利範圍為7萬分之62(見本院卷第41頁原告不
    動產權利移轉證明書影本)，則系爭房屋所坐落基地配屬於
    系爭房屋之土地申報總地價應為14萬1,373元，則系爭房屋
    及土地總價合計為122萬1,373元。本院衡酌系爭房屋位於4
    樓純作住宅使用，鄰近快速道路，交通可謂便利，附近設有
    衛生福利部雙和醫院、錦和運動公園、市立錦和高級中學、
    家樂福賣場等，生活機能尚稱發達(見本院卷第473-475頁之
　　Google街景及地圖資料、系爭執行事件卷內之系爭房地鑑價
    報告)，是系爭房屋之年租金以土地及其建築物申報總價年
    息8％計算即9萬7,710元（採四捨五入法計算至元以下第一位
    為止，元以下四捨五入）為適當，每月則為8,143元。又原
    告辛○○之系爭房屋權利範圍為1萬分之1、原告庚○○1萬分之9
    999，從而，原告2人得請求被告等人自原告111年3月22日追
    加被告暨追加聲明狀繕本送達最後一位被告之翌日即111年6
    月3日起（見本院卷第295頁言詞辯論筆錄、第337-341頁送
    達證書）至騰空遷讓返還系爭房屋之日止，按月給付原告辛○○1元(即：8,143元×1/10000＝0.8元，元以下四捨五入，下
    同)、給付原告庚○○8,142元範圍為有理由，逾此範圍之請求
    ，不應准許。
  ㈢再按所謂連帶債務，係指數債務人以共同目的，負同一給付
    之債務，而其各債務人對債權人，均各負為全部給付義務者
    而言。而不真正連帶債務，係指數債務人，以單一目的，本
    於各別之發生原因，負其債務，並因其中一債務之履行，而
    他債務亦同歸消滅者而言，兩者並不相同。本件被告等人均
    各係以無權占有系爭房屋為目的，各居住使用系爭房屋之全
    部，而均各獲有相當於租金之不當得利，致原告受有無法使
    用系爭房屋之損害，依前開說明，原告主張被告等人間屬不
    真正連帶關係，並請求被告等人應不真正連帶給付原告相當
    於租金之不當得利，如任一人為給付，其他人於給付範圍內
    免給付義務，亦屬有據。
四、被告等人抗辯原告僅取得原配屬於系爭房屋之土地所有權利
    範圍的7分之1，無權占用系爭房屋原配屬土地權利範圍的7
    分之6，原告因此受有相當於租金之不當得利，致被告等人
    受有損害，並以此主張抵銷，有無理由？
　㈠查系爭房屋所坐落系爭土地，原本配屬之土地權利範圍為1萬
    分之62。於88年間因丁○○有貸款需求，訴外人王李阿金(即
    丁○○、乙○○、丙○○、甲○○4人之母)於88年9月17日將其所有
    之系爭房屋，以分割繼承登記為原因，移轉所有權予丁○○，
    而系爭土地(當時權利範圍1萬分之62)仍為王李阿金所有，
    嗣王李阿金於101年1月7日死亡，其繼承人向本院提起請求
    分割遺產事件，經本院判決命按應繼承分比例，分割為由全
    體繼承人7人(即被告丁○○、乙○○、丙○○、甲○○4人與訴外人
    王美娟、訴外人王美莉、訴外人王美芳)分别共有，即每一
    繼承人取得系爭土地權利範圍各7萬分之62確定，並於107年
    3月9日以判決分割繼承登記為登記原因，登記為乙○○、丙○○
    、丁○○、甲○○4人與上開訴外人3人分別共有，各繼承人之系
    爭土地權利範圍各為7萬分之62。嗣丁○○因積欠債務遭執行
    債權人向本院聲請系爭強制執行事件，其後由原告拍定取得
    丁○○所有之系爭房屋(權利範圍全部)及系爭土地（權利範圍
    7萬分之62），並於110年9月30日取得本院不動產權利移轉
    證明書，嗣辦畢系爭房屋連同基地之所有權移轉登記等情，
    此有本院104年度家訴字第90號民事判決、系爭土地第二類
    登記謄本，及本院依職權調閱系爭土地之土地建物查詢資料
    、原告之不動產權利證明書與土地建物權狀影本等件可證（
    見本院卷第221-236頁、第19-33頁；限閱卷第31-39頁），
    復為兩造所不爭，此部分事實，堪信為真。
　㈡關於丁○○、戊○○、己○○抵銷抗辯部分：
　　按二人互負債務，而其給付種類相同，並均屆清償期者，各
    得以其債務，與他方之債務，互為抵銷。但依債之性質不能
    或依當事人之特約不得者，不在此限。民法第334條定有明
    文。次按債為特定人間之權利義務關係，僅債權人得向債務
    人請求給付，第三人並無請求債務人向債權人給付之權利，
    此為債之相對性原則（最高法院88年度台上字第694號、96
    年度台上字第1809號民事判決意旨參照）。本件丁○○、戊○○
    、己○○就系爭土地已無任何持分，非系爭土地所有權人，業
    如上述，並有系爭土地之土地建物查詢部分資料可稽(見本
    院限閱卷第37-39頁)，揆諸前開說明，丁○○、戊○○、己○○自
    無從以原告無權占有他人土地而受有相當於租金之不當得利
    為由，主張抵銷渠等3人各對原告所負之不當得利債務。丁○○、戊○○、己○○之抵銷抗辯，當無可採。
  ㈢關於乙○○、丙○○、甲○○抵銷抗辯部分：
    ⒈按土地及其土地上之房屋同屬一人所有，而僅將土地或僅
      將房屋所有權讓與他人，或將土地及房屋同時或先後讓與
      相異之人時，土地受讓人或房屋受讓人與讓與人間或房屋
      受讓人與土地受讓人間，推定在房屋得使用期限內，有租
      賃關係。民法第425條之1第1項前段定有明文。其立法理
      由謂：「僅將土地或僅將房屋所有權讓與他人，或將土地
      及房屋同時或先後讓與相異之人時，實務上見解，除有特
      別約定外，應推斷土地受讓人默許房屋受讓人繼續使用土
      地，但應支付相當代價，故其法律關係之性質，當屬租賃
      。」，足見出讓人將土地及房屋單獨出讓或出讓與相異之
      人時，該房屋所有權人即得於房屋得使用期限內，繼續「
      合法使用」該房屋所坐落之土地。除別有約定外，縱該房
      屋所有權人須支付相當之對價，非可當然「無償使用」該
      土地，然仍不影響其對於房屋坐落土地之「有權使用」，
      即無不當得利或侵權行為之可言。此項規定，於房屋所有
      權人原有合法使用坐落土地之所有權及地上權，而僅將房
      屋所有權或僅將土地所有權或地上權之全部或一部讓與他
      人，或將土地所有權或地上權及房屋所有權同時或先後讓
      與相異之人時，亦可類推適用。至該土地權利人得依租賃
      之法律關係，請求房屋權利人給付租金，要屬別一問題（
      最高法院93年度台上字第1328號判決意旨參照）。
    ⒉查王李阿金原為系爭土地（權利範圍1萬分之62）及系爭房
      屋（權利範圍1分之1）之所有權人，因丁○○於88年間有貸
      款需求，王李阿金遂於88年9月17日將系爭房屋移轉登記
      予丁○○，系爭土地則仍為王李阿金所有，王李阿金生前就
      丁○○系爭房屋使用系爭土地並未約定租金或相當對價，堪
      認王李阿金默許丁○○系爭房屋繼續無償使用系爭土地，王
      李阿金死亡後，名下所遺系爭土地權利範圍1萬分之62由
      其全體繼承人7人，於107年3月9日以判決分割繼承為原因
      ，登記由乙○○、丙○○、丁○○、甲○○4人與訴外人3人分別共
      有（權利範圍各為7萬分之62），丁○○因而為系爭房屋所
      有權人（權利範圍1分之1）並因分割繼承而取得系爭土地
      所有權權利範圍7萬分之62，揆諸上開說明，自難謂丁○○
      所有之系爭房屋使用系爭土地，無正當權源，且不因其嗣
      後取得該土地權利範圍7萬分之62所有權而有不同，丁○○
      所有之系爭房屋既有權使用系爭土地，其後原告拍定繼受
      取得丁○○所有之系爭房屋（權利範圍1分之1）及系爭土地
      權利範圍7萬分之62，揆諸上開說明，自難認為原告之系
      爭房屋係無權占有系爭土地，故乙○○、丙○○、甲○○主張原
      告之系爭房屋無權占用系爭房屋原配屬土地權利範圍的7
      分之6云云，洵非足採。而原告之系爭房屋占有系爭土地
      既非無權占有，不構成無法律上原因，職是，乙○○、丙○○
      、甲○○主張原告之系爭房屋無權占有系爭土地原配屬土地
      權利範圍的7分之6，受有相當於租金之不當得利，致渠等
      3人受有損害，依民法第179條不當得利規定，請求原告給
      付不當得利，並以此主張抵銷云云，自非正當。至於系爭
      土地權利人乙○○、丙○○、甲○○是否依「租賃之法律關係」
      ，向系爭房屋權利人即原告請求給付租金，要屬另一問題
      ，附此敘明。
　㈣基上，被告等人之抵銷抗辯，均無理由。　　
伍、綜上所述，原告依民法第767條第1項前段、第179條規定，
    請求被告等人應將系爭房屋騰空遷讓返還原告，並自原告11
    1年3月22日追加被告暨追加聲明狀繕本送達最後一位被告之
    翌日即111年6月3日起（見本院卷第295頁言詞辯論筆錄、第
    337-341頁送達證書）至騰空遷讓返還系爭房屋之日止，各
    按月給付原告辛○○1元、給付原告庚○○8,142元；如被告任一
    人為給付，其他人於給付範圍內免給付義務範圍部分為有理
    由，應予准許；逾此範圍之請求，為無理由，應予駁回。
陸、兩造陳明願供擔保，聲請宣告假執行或免為假執行，經核原
    告勝訴部分，合於法律規定，爰分別酌定相當之擔保金額宣
    告之；原告其餘假執行之聲請，因訴之駁回而失所依據，不
    予准許。
柒、本案事證已臻明確，兩造其餘主張陳述及所提之證據，經審
    酌後認於本判決結果不生影響，爰不一一論述，附此敘明。
捌、結論：原告先位之訴為一部有理由，一部無理由。按以一訴
    附帶請求其孳息、損害賠償、違約金或費用者，不併算其價
    額，民事訴訟法第77條之2第2項定有明文。原告所受敗訴判
    決部分僅屬不當得利之附帶請求，不在計算訴訟標的價額範
    圍內，故認訴訟費用仍應由被告等人連帶負擔，爰依民事訴
    訟法第78條、第85條第1項、第390條第2項、第392條，判決
    如主文。
中　　華　　民　　國　　111 　年　　11　　月　　1 　　日
                  民事第八庭    法　官　陳翠琪
以上正本係照原本作成
如對本判決上訴，須於判決送達後20日內向本院提出上訴狀。如
委任律師提起上訴者，應一併繳納上訴審裁判費。
中　　華　　民　　國　　111 　年　　11　　月　　1 　　日
                                書記官　曾怡婷